【裁判字號】    90,上易,126
【裁判日期】    900227
【裁判案由】    侵占
【裁判全文】
臺灣高等法院高雄分院刑事判決    九十年度上易字第一二六號
    上  訴  人
    即  被  告  甲○○
右上訴人因侵占案件，不服台灣屏東地方法院八十八年度易字第一三二七號中華民國
八十九年八月十日第一審判決（起訴案號：台灣屏東地方法院檢察署八十七年度偵字
第三八二五號、三八二六號），提起上訴，本院判決如左：
    主  文
上訴駁回。
    事實及理由
一、本案經本院審理結果，認第一審判決認事用法及量刑均無不當，應予維持，並引
    用第一審判決書記載之事實、證據及理由（如附件）。
二、按被告經合法傳喚，無正當之理由不到庭者，得不待其陳述，逕行判決，刑事訴
    訟法第三百七十一條定有明文。茲本件被告業經合法傳喚乙節，有送達證書一份
    在卷可稽，被告無正當之理由不到庭者，本院自得不待其陳述，逕行判決，核先
    明。
三、經查，被告於警、偵訊中及原審暨本院均坦承於民國八十七年五月二十四日十八
    時許，在屏東縣萬丹鄉○○路○○道路旁，將原應載運七包半稻米送往屏東縣崁
    頂鄉○○村○○路一─七號由莊明守開設之碾米店烘乾，僅下載三包半稻米予該
    處，將其餘四包稻米（其中一包未裝滿，重量應以林王聖秋開給甲○○之估價單
    、經秤重為三千一百八十公斤換算為五千三百台斤為準）載運至屏東縣東港鎮○○路一六五號售予不知情林王聖秋等情，核與告訴人乙○○於偵查中、原審及告
    訴人丙○○於警、偵訊、原審中之指訴情節，暨證人林王聖秋於原審證述確有向
    被告收購稻米之情節相符，復有贓物保領結、林王聖秋開給被告之估價單各一紙
    ，及查獲當時之現場照片四幀附於警卷可資佐證。事證明確，被告侵占犯行洵堪
    認定。被告雖辯稱伊曾出售稻米予告訴人，遭告訴人偷斤兩云云，然未能提出證
    據證明，是其所辯，顯係卸責之詞，不足採信。原審以被告係受雇於告訴人而負
    責載運收購之稻米至碾米廠烘乾之工作，為從事業務之人，認被告甲○○所為，
    係犯刑法第三百三十六條第二項之業務侵占罪而變更起訴法條。並審酌被告受雇
    於人竟違背任務而為侵占、惡性非輕，本應從重量刑，惟犯後坦承犯行、所侵占
    之財物價值僅約新台幣值（下同）三萬九千七百五十元（據告訴人陳報每台斤濕
    稻穀為七點五元，詳贓物保領結之換算金額），且所侵占之稻米已由告訴人領回
    等一切情狀，量處有期徒刑七月，尚稱允當，被告上訴指摘原判決量刑過重，為
    無理由，應予駁回。
四、據上論斷，應依刑事訴訟法第三百七十一條、第三百七十三條、第三百六十八條
    ，判決如主文。
本案經檢察官郭振昌到庭執行職務。
中    華    民    國      九十      年       二       月     二十七   日
                              臺灣高等法院高雄分院刑事第二庭
                                  審判長法官  曾永宗
                                        法官  邱永貴
                                        法官  鄭月霞
右正本證明與原本無異。
不得上訴。
                                      書記官  唐奇燕
中    華    民    國      九十      年       三       月      二      日
附錄本判決論罪之法條：
刑法第三百三十六條第二項：
對於業務上所持有之物，犯前條第一項之罪者，處六月以上五年以下有期徒刑，得併
科三千元以下罰金。
                                                                        Ｄ
附件：
臺灣屏東地方法院刑事判決                        八十八年度易字第一三二七號
    公  訴  人  臺灣屏東地方法院檢察署檢察官
    被      告  甲○○  男三十七歲（民國○○○年○月○○日生）
                        住屏東縣崁頂鄉○○村○○路八之二號
                        身分證統一編號：Ｚ000000000號
    選任辯護人  楊水柱  律師
右列被告因侵占案件，經檢察官提起公訴（八十七年度偵字第三八二五、三八二六號
）本院判決如左：
    主  文
甲○○意圖為自己不法之所有，而侵占對於業務上所持有之物，處有期徒刑柒月。
    事  實
一、甲○○為丙○○乙○○夫婦所僱用，負責將丙○○所收購及收獲之稻米（未烘乾
    之濕稻穀）運送至碾米廠烘乾，為從事業務之人。詎竟意圖為自己不法所有，於
    民國八十七年五月二十四日十八時許，在屏東縣萬丹鄉○○路○○道路旁，將原
    應載運七包半稻米送往屏東縣崁頂鄉○○村○○路一─七號由莊明守開設之碾米
    店烘乾，僅下載三包半稻米予該處，將其餘四包稻米（其中一包未裝滿，重量應
    以林王聖秋開給甲○○之估價單、經秤重為為三千一百八十公斤換算為五千三百
    台斤為準）載運至屏東縣東港鎮○○路一六五號售予林王聖秋（另為不起訴處分
    ）而予以侵占入己，嗣經丙○○發現報警而查獲上情。
二、案經乙○○告訴及丙○○訴由屏東縣警察局東港分局報告臺灣屏東地方法院檢察
    署檢察官偵查起訴。
    理  由
一、訊據被告甲○○於警、偵訊中及本院審理時，坦承有於右揭時、地侵佔上開稻米
    之事實不諱，核與告訴人乙○○、丙○○指訴侵占及證人林王聖秋供述確有收購
    之情節相符，復有贓物保領結、林王聖秋開給甲○○之估價單各一紙，查獲當時
    之現場照片四幀附於警卷可資佐證。事證明確，被告上開侵占犯行洵堪認定，應
    予依法論科。
二、查被告係受雇於告訴人而負責載運收購之稻米至碾米廠烘乾之工作，為從事業務
    之人。故核被告甲○○所為，係犯刑法第三百三十六條第二項之業務侵占罪。公
    訴人於起訴書之犯罪事實欄內亦同認被告係從事負責載運業務之工作，惟於證據
    並所犯法條欄內誤引刑法第三百三十五條第一項之普通侵占罪，起訴法條容有誤
    會，爰於不妨礙起訴事實之同一性範圍內予以變更起訴法條。爰審酌被告受雇於
    人竟違背任務而為侵占、惡性非輕，本應從重量刑，惟犯後坦承犯行、所侵占之
    財物價值僅約新台幣值（下同）三萬九千七百五十元（據告訴人陳報每台斤濕稻
    穀為七點五元，詳贓物保領結之換算金額），且所侵占之稻米已由告訴人領回等
    一切情狀，從輕量處如主文所示之刑，以示儆懲。
據上論斷，應依刑事訴訟法第二百九十九條第一項前段、第三百條，刑法第三百三十
六條第二項，罰金罰鍰提高標準條例第一條前段，判決如主文。
本案經檢察官洪土傑到庭執行職務。
中      華      民      國      八十九      年    八    月      十      日
                                      臺灣屏東地方法院刑事第二庭
                                          審判長  法  官  吳永宋
                                                  法  官  夏金郎
                                                  法  官  柯盛益
右正本證明與原本無異。
對於本判決如有不服應於收受送達後十日內向本院提出上訴書狀上訴於台灣高等法院
高雄分院並按他造當事人之人數附具繕本。
                                                  書記官   張福山
中      華      民      國      八十九      年    八    月      十      日
附錄本判決論罪之法條：
刑法第三百三十六條第二項：
對於業務上所持有之物，犯前條第一項之罪者，處六月以上五年以下有期徒刑，得併
科三千元以下罰金。


司法院資訊處製作；財團法人民間司法改革基金會備份。
